臺灣嘉義地方法院民事判決
110年度嘉簡字第863號
原      告  陳卉妤  

被      告  劉惠卿  

上列當事人間因被告違反洗錢防制法案件，原告提起請求損害賠
償之刑事附帶民事訴訟，經本院刑事庭以110年度簡附民字第14
號裁定移送前來，本院於民國110年12月22日言詞辯論終結，判
決如下：
    主  文
被告應給付原告新臺幣199,998元，及自民國110年9月2日起至清
償日止，按年息百分之5計算之利息。
本判決得假執行。
    事實及理由
一、原告主張：被告已預見提供個人金融帳戶予他人使用，可能掩
    飾、隱匿他人犯罪所得或使他人遂行詐欺取財犯行，仍不違
    背其本意，而基於幫助掩飾、隱匿特定犯罪所得之本質、來
    源、去向之犯意及幫助詐欺取財之不確定故意，於民國109
    年9月5日前某時，先將其申辦之中華郵政股份有限公司嘉義
    忠孝郵局帳號000-00000000000000號（下稱嘉義忠孝郵局）
    、國泰世華商業銀行帳號000-000000000000號（下稱國泰世
    華銀行）等帳戶提款卡密碼均更改為1313後，於109年9月5
    日，前往址設嘉義縣○○鄉○○○00○00號統一超商幸福門市，將
    上開嘉義忠孝郵局、國泰世華銀行帳戶之存摺、提款卡等，
    以約定租用每帳戶每10天新臺幣（下同）1萬元之對價，寄
    予真實姓名、年籍均不詳、通訊軟體LINE暱稱為「陳」等之
    詐欺集團成員。嗣不詳詐欺集團成員取得被告上開嘉義忠孝
    郵局、國泰世華銀行帳戶之存摺、提款卡及提款密碼後，即
    共同意圖為自己不法所有，基於詐欺取財、洗錢之犯意聯絡，
    於109年9月15日下午5時7分許，撥打電話向原告佯稱：因公
    司人員疏失，誤設為批發商，標下50組清潔劑，將每月扣款
    ，需依指示透過網路銀行操作停止轉帳功能云云，致原告因
    而陷於錯誤，依詐騙集團成員指示，於同日下午5時35分許
    ，以網路銀行轉帳99,999元，至被告上開嘉義忠孝郵局帳戶
    內；於同日下午5時42分許，以網路銀行轉帳99,999元，至
    被告上開國泰世華銀行帳戶內，均旋遭提領一空，隱匿犯罪
    所得之去向。嗣原告發覺有異報警處理，始查悉上情。被告以
    上開所為致原告受有金錢損失，爰請求被告賠償原告前開所
    受損害等語。
　㈡並聲明：⒈被告應賠償原告199,998元，及自起訴狀繕本送達
    之翌日起至清償日止，按年息百分之5計算之利息。⒉請准供
    擔保宣告假執行。
二、被告則以：被告對刑事判決無意見，請求法院依法裁判等語
    ，惟未為答辯聲明。
三、法院之判斷：
  ㈠原告主張被告將其嘉義忠孝郵局及國泰世華銀行帳戶資料寄
    予詐欺集團成員，以此方式幫助詐欺集團成員，致原告受有
    199,998元之財產上損害等情，業據其提出嘉義地方檢察署
    檢察官110年度偵字第5890號聲請簡易判決處刑、帳戶封面
    及內頁為證（附民卷第7至17頁），且被告前開所涉幫助犯
    洗錢及幫助詐欺等行為，業經本院嘉義簡易庭以110年度金
    簡字第118號刑事簡易判決判處有期徒刑3月，併科罰金10,0
    00元，罰金如易服勞役，以1,000元折算壹日，被告不服提
    起上訴，嗣經本院刑事庭以110年度金簡上字第10號刑事判
    決上訴駁回而告確定在案，亦經本院依職權調取上開刑事案
    件全卷核閱無訛。而被告對上開刑事判決並無意見，堪認原
    告主張之事實為真正。
  ㈡按因故意或過失，不法侵害他人之權利者，負損害賠償責任
    。故意以背於善良風俗之方法，加損害於他人者亦同；數人
    共同不法侵害他人之權利者，連帶負損害賠償責任；不能知
    其中孰為加害人者，亦同。造意人及幫助人，視為共同行為
    人，民法第184條第1項、第185條分別定有明文。又按數人
    共同為侵權行為致加害於他人時，本各有賠償其損害全部之
    責（最高法院17年上字第107號判例意旨可資參照）。查被
    告雖未對原告實施詐術，然其提供帳戶行為，依前開民法第
    185條規定，與實施詐騙之其他詐騙集團成員，係共同不法
    侵害原告之財產權，為共同侵權行為人，應對原告所受損害
    應負連帶賠償責任。從而，原告依侵權行為之法律關係，請
    求被告賠償199,998元部分，應屬有據。
  ㈢次按給付無確定期限者，債務人於債權人得請求給付時，經
    其催告而未為給付，自受催告時起，負遲延責任，其經債權
    人起訴而送達訴狀者，與催告有同一之效力；遲延之債務，
    以支付金錢為標的者，債權人得請求依法定利率計算之遲延
    利息；應付利息之債務，其利率未經約定，亦無法律可據者
    ，週年利率為百分之5，民法第229條第2項、第233條第1項
    前段、第203條分別定有明文。查原告本件侵權行為損害賠
    償之債，屬給付無確定期限，而原告請求被告給付自起訴狀
    繕本送達翌日即110年9月2日（附民卷第19頁）起至清償日
    止，按年息百分之5計算之利息，與上開規定，核無不合，
    應予准許。
四、綜上所述，原告依侵權行為之法律關係，請求被告給付原告
    199,998元，及自110年9月2日起至清償日止按年息百分之5
    計算之利息，為有理由，應予准許。
五、本件係民事訴訟法第427條第1項規定適用簡易程序所為被告
    敗訴之判決，依同法第389條第1項第3款之規定，應依職權
    宣告假執行。至於原告就其勝訴部分，聲請供擔保宣告假執
    行，僅係促使法院職權發動，毋庸另予准駁之諭知，附此敘
    明。
六、本件原告係於刑事訴訟程序提起民事訴訟，經本院刑事庭裁
    定移送前來，依刑事訴訟法第504條第1項規定，無庸繳納裁
    判費，且本件訴訟繫屬期間亦未增生訴訟費用事項，故無訴
    訟費用負擔問題，併予敘明。
中　　華　　民　　國　　111 　年　　1 　　月　　5 　　日
                  臺灣嘉義地方法院嘉義簡易庭
                                  法　官　周欣怡
以上正本係照原本作成。
如對本判決上訴，須於判決送達後20日內向本庭（嘉義市文化路
308之1號）提出上訴狀（均須按他造當事人之人數附繕本）。如
委任律師提起上訴者，應一併繳納上訴審裁判費。
中　　華　　民　　國　　111 　年　　1 　　月　　5 　　日
                                  書記官  葉芳如